# 关于投资性房地产

提问人：snowbaby123123 时间：2011-01-05 14:43:44
有一办公楼,部分自用,部分出租,按照准则:能够单独计量和出售的、用于赚取租金或资本增值的部分，应当确认为投资性房地产,单独计量如何理解?如果将房产成本按面积分摊,是否属于能够单独计量,确认为投资性房地产?

回答人：chenyiwei
如果自用部分和用于出租的部分有相对固定、明确的划分，并且为出租部分办理单独的房产证在法律上不存在障碍（例如，不存在房地权属分属不同法人、存在权属争议、使用划拨土地等情况），必要时可随时将房屋产权分割后将出租部分对外出售的，应当符合“能够单独计量和出售”的条件。成本可按建筑面积比例分摊，并按比例摊入所占地的土地使用权价值。

提问人：kingsen307 时间：2011-11-29 12:52:32
企业购买土地使用权 自己建造房屋后用于出租的 应该作为投资性房地产进行核算 我得问题如下： 1.在建期间 土地使用权 摊销计入及成本么 个人认为不摊销 2.在建期间 发生的成本 应该计入什么科目？（是在建工程 还是 投资性房地产——在建？个人认为是前者）
谢谢

回答人：chenyiwei
1 、个人倾向于：房屋建筑物实体建造期间，其所占土地使用权的摊销额，属于为了使房屋建筑物达到预定可使用状态所必要、合理的支出，该期间的摊销额应计入房屋建筑物的成本。即：借：在建工程（或投资性房地产——在建），贷：累计摊销。 2 、按照《讲解 2010 》中的新增内容，可以使用“投资性房地产——在建”科目。